臺灣高雄地方法院刑事判決　　　　　　　　　　　　九十一年度訴字第三三五號
　　公　訴　人　臺灣高雄地方法院檢察署檢察官
　　被　　　告　甲○○
右列被告因違反毒品危害防制條例案件，經檢察官提起公訴（九十一年度毒偵字第三
七九三號），本院判決如左：
    主  文
甲○○連續施用第一級毒品，累犯，處有期徒刑拾月。海洛因（淨重零點零捌公克，
包裝重零點貳零公克）沒收銷燬之。又連續施用第二級毒品，累犯，處有期徒刑陸月
。應執行有期徒刑壹年參月，海洛因（淨重零點零捌公克，包裝重零點貳零公克）沒
收銷燬之。
    事  實
一、甲○○曾於民國（下同）八十五年間因違反麻醉藥品管理條例案件，經本院以八
    十五年易字第八０五八號判決判處有期徒刑六月確定，復於八十六年間，又因違
    反肅清煙毒條例及麻醉藥品管理條例案件，分別經本院以八十六年訴字第一三四
    七號判決判處有期徒刑三年二月、八十六年易字第三八九四號判決判處有期徒刑
    七月確定，兩罪定應執行刑為有期徒刑三年七月，二徒刑接續執行，於八十八年
    三月十八日縮短刑期假釋出監，甫出監甲○○又於同年九月間，因施用毒品案件
    ，經本院以八十八年毒聲字第六六四七號裁定送觀察、勒戒後，認有繼續施用毒
    品之傾向，再以八十八年毒聲字第七四九三號裁定令入戒治處所施以強制戒治一
    年，嗣強制戒治雖經停止戒治交付保護管束期滿，台灣高雄地方法院檢察署檢察
    官並以八十九年度戒毒偵字第一一九七號為不起訴處分確定，惟前開假釋仍經撤
    銷入獄執行殘刑，至九十一年六月一日縮短刑期執行完畢。詎其猶不知悔改，明
    知海洛因及安非他命業經公告列為毒品危害防制條例第二條第二項之第一級及第
    二級毒品，均不得非法持有、施用，竟基於概括之犯意，自九十一年六月中旬某
    時起至同年七月十二日下午四時許回溯二十四小時之某時止，連續在其高雄縣鳳
    山市海光里海光四村五０二號之住處及其他不詳地點，以將第一級毒品海洛因摻
    入香菸內吸食及第二級毒品安非他命置放於吸食器上，下用火燒烤加熱，再吸食
    其霧化氣體之方式，施用第一級毒品海洛因及第二級毒品安非他命多次，嗣於九
    十一年七月十二日下午四時許，在高雄市○○區○○路一三三號前為警查獲，並
    扣得第一級毒品海洛因（淨重０‧０八公克、包裝重０‧二０公克）。
二、案經高雄縣警察局移送臺灣高雄地方法院檢察署檢察官偵查起訴。
    理  由
一、右揭事實，業據被告甲○○於本院審理時自白不諱，而其為警於九十一年七月一
    二日查獲時所採取之尿液，經送請高雄市府衛生局檢驗結果，認甲基安非他命及
    嗎啡均呈陽性反應，有該局九十一年七月二十二日所出具之煙毒尿液檢驗成績書
    及尿液代號對照表各一紙附卷可稽，又扣案白色粉末經送請法務部調查局檢驗結
    果，認含海洛因成分（淨重０‧０八公克、包裝重０‧二０公克），有該局九十
    一年八月二十六日調科壹字第二二００一三八三八號鑑定通知書一紙在卷足按，
    而海洛因施用入人體後水解還原成嗎啡，再循嗎啡之代謝方式排出體外，百分之
    八十以上於投與後二十四小時內自尿液排出，已據行政院衛生署藥物食品檢驗局
    （73）藥檢壹字第０三０二二一號、（80 ）藥檢壹字第０七一二號函說明綦詳
    。又甲基安非他命經口服投與後，約百分之七十於二十四小時內可自尿液中排出
    ，又其尿液內含甲基安非他命成分之檢出，與投與甲基安非它命的量、個人體質
    、檢驗儀器之精密度有關，通常採尿化驗是否呈陽性反應，應以投與後二十四小
    時內所採者為宜，此亦有行政院衛生署藥物食品檢驗局（80）藥檢壹字第四五二
    九號函可查。足徵被告曾於上開期間內連續施用第一級、第二級毒品之自白核與
    事實相符，堪認可採。另被告八十八年九月間，因施用毒品案件，經本院以八十
    八年毒聲字第六六四七號裁定送觀察、勒戒後，認有繼續施用毒品之傾向，再以
    八十八年毒聲字第七四九三號裁定令入戒治處所施以強制戒治一年，嗣強制戒治
    雖經停止戒治交付保護管束期滿，經台灣高雄地方法院檢察署檢察官以八十九年
    度戒毒偵字第一一九七號為不起訴處分確定之事實，有不起訴處分書、台灣高等
    法院被告全國前科紀錄表及台灣高雄地方法院檢察署刑案資料查註紀錄表各一紙
    附卷可參，從而其於前開不起訴處分後，五年內再犯本件施用毒品罪事證明確，
    被告上開犯行洵堪認定。
二、查海洛因、安非他命分屬毒品危害防制條例第二條第二項所稱之第一、二級毒品
    ，不得持有、施用。被告竟分別持之以施用，核其所為，係犯毒品危害防制條例
    第十條第一項之施用第一級毒品罪及同條第二項之施用第二級毒品罪。被告先後
 多次施用海洛因、安非他命犯行，時間緊接、手法及罪名均同，顯係基於概括犯
    意而為之，均為連續犯，應各論以一罪，並加重其刑。其先後多次持有海洛因、
    安非他命，亦係基於概括之犯意，本亦均應以連續持有論，惟其持有後，進而施
    用，其多次持有之犯行，應分別被其施用之行為所吸收，均不另論罪。又被告所
    犯上開二罪之間，犯意各別，行為互殊，應予分論併罰。又被告曾於八十五年間
    因違反麻醉藥品管理條例案件，經本院以八十五年易字第八０五八號判決判處有
    期徒刑六月確定，復於八十六年間，又因違反肅清煙毒條例及麻醉藥品管理條例
    案件，分別各經本院以八十六年訴字第一三四七號判決判處有期徒刑三年二月、
    八十六年易字第三八九四號判決判處有期徒刑七月確定，兩罪定應執行刑為有期
    徒刑三年七月，二徒刑接續執行，於八十八年三月十八日縮短刑期假釋出監，後
    假釋又經撤銷，至九十一年六月一日始縮短刑期執行完畢之情，有前開台灣高等
    法院被告全國前科紀錄表及台灣高雄地方法院檢察署刑案資料查註紀錄表各一紙
    在卷可稽，其與五年之內，再犯本件最重本刑為有期徒刑以上之罪，為累犯，應
    依刑法第四十七條之規定加重其刑，並遞加重之。另被告於九十一年六月中旬起
    即陸續有施用海洛因及安非他命犯行，已據其自承在卷（見本院九十一年十二月
    三日訊問筆錄），是公訴人起訴事實雖未述及被告連續施用海洛因及安非他命之
    犯行，然因該部份事實與已起訴之被告於九十一年七月十二日下午四時起回溯二
    十四小時之某時，施用海洛因、安非他命各一次之犯行部分，有連續犯裁判上一
    罪之關係，應為起訴效力所及，本院自應併與審究。爰審酌被告前有施用毒品之
    不良素行，多次歷經觀察、勒戒及強制戒治程序，仍未能徹底戒絕毒品，顯見其
    無悔改之意，且有失政府制定毒品危害防制條例之立法美意，本不宜寬貸，惟念
    其施用毒品乃自戕一己之身體健康，尚未害及他人，且其犯後已坦承犯行，態度
    良好等一切情狀，就其所犯上開兩罪分別量處如主文所示之刑，並定其應執行之
    刑，以資懲儆。至前開扣案物品，經送驗結果，認含海洛因成分（淨重０‧０八
    公克、包裝重０‧二０公克）等情，已如前述，爰均依毒品危害防制條例第十八
    條第一項前段規定，併予宣告沒收併銷燬之。
據上論斷，應依刑事訴訟法第二百九十九條第一項前段，毒品危害防制條例第十條第
一項、第二項、第二十三條第二項、第十八條第一項前段，刑法第十一條、第五十六
條、第四十七條、第五十一條第五款，判決如主文。
中      華      民      國    九十一      年   十二     月    三十一    日
                                  臺灣高雄地方法院刑事庭
                                      審判長法官    黃三友
                                            法官    涂裕洪
                                            法官    黃宗揚
右正本證明與原本無異。
如不服本判決，應於判決送達後十日內，向本院提出上訴狀。
                                          書記官    陳掌珠
中      華      民      國    九十一      年   十二     月    三十一    日
附錄本案判決論罪科刑法條：
毒品危害防制條例第十條：
施用第一級毒品者，處六月以上五年以下有期徒刑。
施用第二級毒品者，處三年以下有期徒刑。
